Inventaris van het archief van het Ministerie van Justitie: Dossiers Vicariegoederen, 1886-1979
Nationaal Archief, Den Haag
Ministerie van Justitie: Lettergroep VG, Vicariegoederen
Justitie / Vicariegoederen
1886-1943
J25543
0.90 meter; 27 inventarisnummers.
Normale geschreven, getypte en gedrukte documenten, geen bijzondere handschriften.
Nationaal Archief, Den Haag
Ministerie van Justitie
Het archief van het Ministerie van Justitie, dossiers Vicariegoederen 1886-1979, bestaat uit stukken afkomstig van verschillende vicarieën in Nederland en betreffen de verkoop van vicariegoederen.
Archiefvorming
Geschiedenis van het archiefbeheer
Het eerste deel van het archief is in 1982 overgedragen aan het Algemeen Rijksarchief. De bescheiden liepen in principe over de periode tot en met 1939. Een aanvulling die periode van 1940 tot en met 1977 beslaat sluit hier met enige overlap bij aan. Dit archiefbestand is ingevoegd bij het al eerder bewerkte en overgedragen gedeelte onder inventaris: 2.09.35.02 - Ministerie van Justitie: Chronologisch Archief: Dossiers Vicariegoederen, 1886-1943. Er is geen verklaring van vernietiging aangetroffen en bij het ministerie van Justitie is niets bekend over eerdere vernietiging.
Verwerving van het archief
Het eerste deel van het archief met stukken uit de periode 1886-1943 is in 1982 overgedragen aan het Algemeen Rijksarchief. In 2008 is een aanvulling over de periode 1939-1979 door het ministerie van Justitie overgebracht naar het Nationaal Archief, krachtens artikel 12 van de Archiefwet 1995.
De verwerving van het archief
Het archief is krachtens bepalingen van de Archiefwet overgebracht.
Inhoud en structuur van het archief
01.01.01; 2.09
Inhoud
De dossiers bevatten zaken betreffende het verlenen van goedkeuring voor verkoop en ruilverkaveling van kerkelijke grond. Grondslag hiervoor is een wet van 29 oktober 1892 (stb.240) die een preventief toezicht op het beheer van vicariegoederen instelde. De mappen bevatten ingekomen en uitgaande stukken, minuten en Koninklijke Besluiten.
Selectie en vernietiging
In overleg met het Nationaal Archief is besloten om geen handeling aan dit blok toe te kennen en het in zijn geheel te bewaren op basis van het historische belang. Er zijn dan ook geen dossiers vernietigd.
Aanvullingen
Er worden geen verdere aanvullingen verwacht.
Ordening van het archief
De ordening van de dossiers is op nummer van de vicariedossiers zoals door het ministerie is toegekend. De oorspronkelijke nummering is als inventarinummers gehandhaafd. Enkele nummers ontbreken. Binnen de dossiers is de ordening chronologisch.
Aanwijzingen voor de gebruiker
Openbaarheidsbeperkingen
Volledig openbaar.
Materiële beperkingen
Het archief kent geen beperkingen voor het raadplegen van stukken als gevolg van slechte materiële staat
Aanvraaginstructie
Openbare archiefstukken kunnen online worden aangevraagd en gereserveerd. U kunt dit ook via de terminals in de studiezaal van het Nationaal Archief doen. Om te kunnen reserveren dient u de volgende stappen te volgen:
U maakt een profiel aan op www.gahetna.nl, en logt vervolgens in
Via de archiefinventaris (alleen de beschrijvingen met rode nummers) selecteert u het gewenste archiefstuk door op de knop 'Reserveren' te klikken
In het volgende scherm geeft u aan op welke dag u het archiefstuk wilt inzien
Indien u zich bevindt in de studiezaal en een tafelnummer heeft ontvangen kunt u dit nummer vermelden. Als u geen tafelnummer heeft kunt u tafelnummer 777 laten staan
Vervolgens bevestigt u uw reservering door deze te versturen.
Verwant materiaal
Beschikbaarheid van kopieën
Beschrijving van de series en archiefbestanddelen
- Verlenen van toestemming tot het verrichten van rechtshandelingen met betrekking tot de zogenaamde vicariegoederen., 1886-1979; 1-27; 27 omslagen
  - Vicarie St. Jeroen martelaar in de St. Jeroen Laurenskerk te Rotterdam, 1895-1924, 1
  - Vicarie Pieter van Leeuwsveld te Amsterdam, 1916-1976, 2
  - Verenigde vicariën St. Michielsaltaar in de grote kerk te Rotterdam en St. Pietersaltaar in de St. Jacobskerk te 's-Gravenhage, 1892-1953, 3
  - Vicarie St. Antonius te Vaassen, 1886-1979, 4
  - Vicarie gesticht op het altaar van St. Hubertus in de grote kerk te Delft, 1926-1956, 5
  - Vicarie Oude Kerk te Delft, 1956-1968, 6
  - Vicarie te Winssen, 1952-1962, 7
  - Vicarie van het Capittel van St Joris te Amersfoort, 1906-1974, 8
  - Vicarie St. Joris te Oene, 1916-1964, 9
  - Vicarie van Sint Catharina te Brielle, 1960-1964, 10
  - Capelage of vicarie op St. Christoffelsaltaar in Onze Lieve Vrouwe Parochiekerk (thans Nieuwe kerk) te Amsterdam, 1924-1943, 11
  - Wilpse en Kellse of Broekhuizer vicarie, 1927, 12
  - Grote of St. Chatharina vicarie te Epe, 1918-1965, 13
  - Vicarie van Sint Pancras te Leiden, 1960-1961, 14
  - Vicarie van Waardenburg en Neerijnen, 1962-1975, 15
  - Vicarie van Tuil, 1961, 16
  - Vicarie Prebenden Mariae et Nicolai, gevestigd in het kapittel te Hoogelande te Leiden, 1964-1974, 17
  - De Klepperstee, vicarie gevestigd op het altaar van Sint Anna in de Parochiekerk te Ouddorp, 1965-1966, 18
  - St. Petrus vicarie of achturen-vicarie te Zevenaar, 1965,1968, 19
  - Sanctae Catharinae, vicarie van Millingen te 's-Hertogenbosch, 1966,1967, 20
  - Vicarie te Hernen, 1966-1967, 21
  - Vicarie gevestigd op het altaar der Romeinen te Gorinchem, 1966-1969, 22
  - Quirinus Kapellerie te Yerseke, 1966,1977, 23
  - Lieve Vrouwe vicarie te Heerde, 1966-1970, 24
  - Vicarie Sanctorum apostolarum te Harderwijk, 1972-1973, 25
  - St. Antonie of Aanstoot Vicarie van Elburg, 1974-1977, 26
  - Vicarie te Ophemert, 1908-1909, 27